臺灣臺北地方法院民事判決　九十一年度簡上字第七四號
　　上　訴　人　　甲○○○
　　訴訟代理人　　陳峰富律師
　　複　代理人　　蕭世光律師
　　被　上訴人　　乙○○
　　訴訟代理人　　張泰昌律師
　　複　代理人　　丙○○
　　　　　　　　　陳俊言律師
右當事人間請求確認所有權存在事件，上訴人對於中華民國九十年十月十二日本院簡
易庭九十年度北簡字第一五八一號第一審判決提起上訴，本院判決如左：
    主  文
上訴駁回。
第二審訴訟費用由上訴人負擔。
    事  實
甲、上訴人方面：
壹、聲明：
一、本訴部分：
  （一）原判決廢棄。
  （二）被上訴人應給付上訴人新臺幣（下同）十九萬八千九百五十四元及自原審起
        訴狀繕本送達之翌日起至清償日止，按年息百分之五計算之利息。
  （三）被上訴人應給付上訴人七萬元，及自民國八十九年三月二十七日起至清償日
        止，按年息百分之五計算之利息。
二、反訴部分：
  （一）原判決廢棄。
  （二）右廢棄部分，被上訴人即反訴原告之訴及其假執行聲請均駁回。
貳、陳述：
一、本訴部分：除與原審判決書所載者相同茲予引用外，補稱：
  （一）系爭增建物曾於八十一年五月一日發生火災，當時鄰屋所有權人陳仲田（住
        台北市○○街十二號四樓）認為起火點係虹展有限公司，應負損害賠償責任
        ，而聲請調解。八十一年八月二十七日於中山區公所進行調解，被上訴人亦
        承認系爭增建物之所有權人係上訴人。嗣後，上訴人於八十一年間，於該址
        重建系爭增建物，使用至經執行法院拆除為止。系爭增建物雖非直接附著於
        土地上，惟其具繼續性，且達一定經濟上之目的，不易移動其所在，依最高
        法院六十三年度第六次民庭庭推總會議決議（一）之意旨，其應屬定著物，
        而為不動產。又系爭增建物為上訴人所出資加蓋，原始建造人為上訴人，雖
        系爭增建物違反建築法令，不能取得建築執照，致無從辦理所有權登記，惟
        其既為不動產，依最高法院四十一年台上字第一○三九號判例意旨，上訴人
        依法原始取得系爭增建物之所有權。另就台北地方法院檢察署八十九度偵字
        第二三五六九號不起訴處分書內容觀之，並未認定系爭增建物屬被上訴人所
        有。
  （二）系爭增建物係於原有建物一、二、三樓之上另行加蓋，其主要結構，如樑柱
        、牆壁、窗戶、屋頂等，均係上訴人出資建造，且外觀上明顯增加一層建物
        ，各自使用，依一般社會通念非可認為附屬於原有建物一、二、三樓任何一
        層，是可認為其與原有建物具有可資識別之明顯標誌存在，非必與原有建物
        做一體之使用，故其具有構造上之獨立性。
  （三）上訴人為獨立使用系爭增建物，曾於系爭增建物面對天祥路六十一巷設有直
        上系爭增建物之獨立電梯乙座，供載運人、貨獨立進出系爭增建物使用，上
        開電梯雖經台北市政府工務局以違建為由加以拆除，惟並不能改變系爭增建
        物本質上之使用獨立性，又系爭增建物亦得經由公共樓梯進出，獨立使用。
  （四）綜上，系爭增建物本質上具有構造上及使用上之獨立性，且外觀上明顯與原
        有建築物可資區別，並無作為一體使用之情事，得單獨為民法上物權之客體
        ，而非原有建築物之從物或附屬物，應由原始出資建築之上訴人取得所有權
        。今被上訴人依假執行程序，將非屬被上訴人所有之系爭增建物拆除，上訴
        人得依民事訴訟法第四百三十六條之一、第四百四十六條第一項、第二百五
        十五條第一項第四款，因情事變更將確認上訴人就座落台北市○○區○○街
        十二之一號四樓房屋所有權存在之聲明變更為被上訴人應就系爭增建物之滅
        失，負侵權行為之損害賠償責任。
  （五）若本院認系爭增建物未具構造上或使用上之獨立性，並無獨立之所有權，而
        附合於原有建築物，以致所有權歸被上訴人時，依民法第八百十六條規定，
        上訴人依民法第一百七十九條、第一百八十一條、第一百八十二條及另依最
        高法院八十五年台上字第二九七○號判決、八十五年台上字第四五號判決、
        八十八年度台上字第四一九號判決之意旨，依不當得利之法律關係向被上訴
        人請求相當於系爭增建物價值之價額。
  （六）被上訴人以最高法院八十八年度台上字第四八五號判決要旨主張系爭增建物
        為附屬物等語，惟該判決所認定者為抵押權於併付拍賣時，抵押權擴張之情
        形，與本件無關。
  （七）系爭增建物係上訴人於八十一年間所興建，依大華不動產鑑定股份有限公司
        受原審法院委託所製成之估價報告書所示，其估價期日係以八十九年十二月
        十八日為基準日，而本件係於八十九年十月二十日起訴，因此該估價報告書
        鑑價時，已依土地建築改良物估價規則等相關規定之折舊計算考量在內，且
        原審法院亦以估價報告書鑑定之數額，為上訴人提供反擔保之依據，被上訴
        人對此數額之爭執，無可採。
  （八）上訴人於承租台北市○○區○○街十二之一號一、二、三樓房屋（下稱原建
        築物）時曾交付七萬元作為押租金，現上訴人已遷空交還房屋，被上訴人仍
        未返還押租金七萬元，爰一併請求。
二、反訴部分：除與原審判決書所載者相同茲予引用外，補稱：系爭增建物所有權歸
    屬於上訴人（即反訴被告）已如前述，則上訴人住居其內即為所有權之正當行使
    ，應受法律之保護，被上訴人（即反訴原告）非系爭增建物之所有權人，實無理
    由指摘上訴人無權占有系爭增建物請求返還。
參、證據：援用原審之立證方法，另提出臺灣臺北地方法院檢察署八十九年度偵字第
    二三五六九號不起訴處分書影本乙份為證。
乙、被上訴人方面：
壹、聲明：如主文第一項所示。
貳、陳述：
一、本訴部分：除與原審判決書所載者相同茲予引用外，補稱：
  （一）上訴人前於租期屆滿仍拒不返還所承租之房屋，被上訴人起訴請求返還房屋
        ，經臺灣臺北地方法院八十七年度訴字第四七五三號及臺灣高等法院八十八
        年度上字第一○一七號判決被上訴人勝訴確定。上訴人依判決應遷讓返還房
        屋與被上訴人，於八十九年三月二十七日執行遷讓房屋完畢。詎上訴人竟又
        擅自侵入上訴人前開房屋，竊佔使用。
  （二）系爭四樓增建物不具使用上之獨立性：因上訴人所稱面對天祥路六十一巷且
        供人、貨使用之「電梯」，非一般認知所謂之電梯，依社會通念充其量僅為
        「電動鐵架」，該鐵架之承載能力根本不足以載人，僅可供上、下貨之用。
        且由於該鐵架為違建，已遭台北市政府工務局拆除，雖電動鐵架之操控開關
        及馬達尚存在，但系爭增建物仍須經由原建築物之一、二、三樓進出，而該
        出入通道為該建築物單獨所有，並無其他用戶共用之情形，顯見系爭增建物
        並無獨立之出入口，不具使用上之獨立性。
  （三）系爭增建物無論為何人所建，均屬被上訴人所有：因系爭增建物未具使用上
        之獨立性，故無論依附屬物之法理抑或添附之法理，系爭增建物無論為何人
        出資所建，亦無論該建築材料誰屬，其所有權均歸被上訴人所有。
  （四）依八十八年度上字第一○一七號判決，上訴人應自八十七年十月十六日起至
        遷讓房屋之日止，按月給付被上訴人六萬元之違約金。而依八十九年度民執
        辛字第六三五號，上訴人已於八十九年三月二十七日遷空，故上訴人應自八
        十七年十月十六日起至八十九年三月二十七日止，按月給付上訴人六萬元之
        違約金，共計一百零四萬四千元及前揭期間每月十五日起至清償日止，按年
        息百分之五計算之利息。上訴人迄今尚未給付，因此被上訴人就押租金七萬
        元之請求主張抵銷。
  （五）關於上訴人主張依不當得利之規定，向被上訴人請求償還系爭增建物之價額
        或賠償其損害之部分：因兩造所訂立之房屋租賃契約第六條規定，乙方（即
        上訴人）於租期屆滿時，除甲方（即被上訴人）同意繼續出租外，應即日將
        租賃房屋誠心按照原狀遷空交還甲方，不得藉詞推諉或主張任何權利。又契
        約第十七條約定，租賃期滿遷出時，乙方所有任何家具雜物等，若有留置不
        搬者，應視作廢物論，任憑甲方處理，乙方絕不異議。基上，系爭增建物，
        於八十七年十月十五日雙方租賃期滿，上訴人依約即應自行遷出拆除，回復
        原狀，不得藉詞推諉或主張任何權利。違者，應視作廢物論，任憑被上訴人
        處置。是上訴人主張依不當得利之規定，向被上訴人請求償還系爭增建物之
        價額或賠償其損害之部分，為無理由。再者，上訴人自陳係於八十一年間興
        建系爭增建物，依據土地建築改良物估價規則第十三條之規定，計算建物之
        折舊率後，亦絕非上訴人所主張之十九萬八千九百五十四元。退萬步言，上
        訴人應給付被上訴人違約金共計一百零四萬四千元及前揭期間每月十五日起
        至清償日止，按年息百分之五計算之利息。上訴人迄今尚未給付，因此被上
        訴人就上訴人此部分之之請求主張抵銷。
二、反訴部分：除與原審判決書所載者相同茲予引用外，補稱：系爭增建物既需由原
    有建築物進出，即失其使用上之獨立性，則無論由何人出資興建，系爭增建物均
    屬被上訴人所有，上訴人無權占有系爭增建物，被上訴人自得依民法第七百六十
    七條之規定，請求上訴人返還系爭增建物予被上訴人。
參、證據：援用原審之立證方法，另提出系爭增建物之照片四張及租賃契約影本乙份
    為證。
丙、本院依職權調取本院八十七年度訴字第四七五三號遷讓房屋等民事卷全部卷宗。
    理  由
甲、本訴部分：
一、按「對於簡易程序之第一審裁判，得上訴或抗告於管轄之地方法院，其審判以合
    議行之。當事人於前項上訴程序，為訴之變更、追加或提起反訴，致應適用通常
    訴訟程序者，不得為之。第一項之上訴及抗告程序，準用第四百三十四條第一項
    、第四百三十四條之一及第三編第一章、第四編之規定。訴之變更或追加，非經
    他造同意，不得為之。但第二百五十五條第一項第二款至第六款情形，不在此限
    。」、「訴狀送達後，原告不得將原訴變更或追加他訴。但有下列各款情形之一
    者，不在此限：．．．請求之基礎事實同一者。擴張或減縮應受判決事項之
    聲明者。因情事變更而以他項聲明代最初之聲明者。該訴訟標的對於數人必
    須合一確定時，追加其原非當事人之人為當事人者。訴訟進行中，於某法律關
    係之成立與否有爭執，而其裁判應以該法律關係為據，並求對於被告確定其法律
    關係之判決者。．．．」，民事訴訟法第四百三十六條之一、第四百四十六條第
    一項及第二百五十五條第一項第二款至第六款分別定有明文。查上訴人之起訴暨
    上訴聲明原為請求判決確認上訴人就系爭增建物所有權存在，嗣於上訴繫屬中之
    九十一年四月三日具狀改為請求如其上訴之聲明所示，經核係因系爭增建物業經
    被上訴人依據原審勝訴判決，提供擔保聲請假執行遷讓返還完畢，且由被上訴人
    基於所有權人地位拆除完畢，上訴人已無確認系爭增建物所有權存在之利益，自
    屬情事變更，依前開第二百五十五條第一項第四款規定，其所為上訴聲明之變更
    ，尚無不合。又上訴人反訴部分之上訴聲明原請求「原判決廢棄。右廢棄部分，
    被上訴人即反訴原告之訴及其假執行聲請均駁回。」，嗣於上訴繫屬中之九十一
    年十一月二十二日言詞辯論時，改為合併於本訴之請求損害賠償中，經核亦係因
    系爭增建物業已拆除，而變更其上訴聲明，依同前之規定，亦無不合。均合先敘
    明。
二、上訴人起訴主張：原建築物係被上訴人所有，曾出租予上訴人，最後一次承租期
    間係自八十六年十月十五日起至八十七年十月十五日止，詎被上訴人對上訴人稱
    ：該屋將來欲全部出售予上訴人，同意由上訴人加蓋四樓，上訴人遂於七十八年
    間委由陳吳坤加蓋四樓（即系爭增建物），住用至今。系爭增建物係上訴人加蓋
    ，原始建造人係上訴人，雖係違章建築，無法為保存登記，惟上訴人依法對之有
    所有權。茲被上訴人基於非分之想，竟於右址一、二、三樓房屋強制執行完竣後
    ，為圖得不法利益，再次聲請強制執行，因已執行完畢，向本院民事執行處聲請
    強制執行，誣指該址四樓（系爭增建物）為伊之增建物，將非屬被上訴人所有之
    系爭增建物拆除，被上訴人應就系爭增建物之滅失，負侵權行為之損害賠償責任
    。若系爭增建物所有權屬被上訴人所有，上訴人亦得依不當得利之規定請求被上
    訴人返還價額。另上訴人於承租原建築物時，曾交付七萬元押租金，現上訴人已
    遷空交還房屋，被上訴人仍未返還押租金七萬元，爰一併請求返還云云。被上訴
    人則以：系爭增建物不具使用上之獨立性，無論係由何人所建，即因附麗於原告
    所有之建物而成為原告所有建物之一部分，無法獨立取得所有權，又依據兩造間
    另案訴訟之八十八年度上字第一０一七號之確定判決，判令上訴人應自八十七年
    十月十六日起至遷讓房屋之日止，按月給付被上訴人六萬元之違約金，而上訴人
    係於八十九年三月二十七日遷空遷返還系爭房屋，則上訴人尚應給付被上訴人十
    七個月又十二日之違約金，共計一百零四萬四千元，被上訴人茲以該等違約金主
    張與上訴人之七萬元押租金抵銷。又於八十七年十月十五日雙方租賃期滿時，上
    訴人應依約自系爭增建物遷出並拆除，回復原狀，是上訴人不當得利之主張，無
    理由，且依土地建築改良物估價規則第十三條計算建物之折舊率之後，亦非上訴
    人所主張之金額。退萬步言，被上訴人亦得以上述之違約金債權與上訴人主張之
    不當得利或損害賠償請求權抵銷等語置辯。
三、上訴人主張原建築物係被上訴人所有，曾出租予上訴人，上訴人向被上訴人已承
    租十餘年，而最後一次承租期間係自八十六年十月十五日起至八十七年十月十五
    日止之事實，業據被上訴人提出房屋租賃契約書為證，並為被上訴人所不爭執，
    堪信為真實。又上訴人於八十一年間就原建築物之頂樓加蓋系爭四樓增建物，及
    上訴人曾於系爭增建物面對天祥路六十一巷設有獨立之電梯使用等情，亦均為兩
    造所不爭，均堪信屬實。是本件兩造之爭執即在於：（一）系爭增建物究屬動產
    或不動產？（二）其所有權究歸上訴人或被上訴人所有？（三）被上訴人拆除系
    爭增建物是否對上訴人構成侵權行為？（四）被上訴人有無對上訴人構成不當得
    利？（五）被上訴人主張抵銷是否可採？以下分別論述之。
四、按稱不動產者，謂土地及其定著物，民法第六十六條第一項定有明文。又民法第
    六十六條第一項所謂定著物，係指非土地之構成部分，繼續附著於土地，而達一
    定經濟上目的，不易移動其所在之物而言。凡屋頂尚未完全完工之房屋，其已足
    避風雨，可達經濟上使用之目的者，即屬土地之定著物（最高法院六十三年度第
    六次民庭庭推總會議決議  (一)參照）。查，系爭增建物為一鐵皮搭蓋之建築物
    ，外觀上已足避風雨，而達經濟上使用之目的等情，業經原審到場履勘，製有勘
    驗筆錄及現場照片二張在卷足稽（見原審卷第一二八頁至一三○頁）。揆諸首開
    說明，自應認系爭增建物係屬定著物而為不動產。
五、次按於原有建築物之外另行增建者，如增建部分與原有建築物無任何可資區別之
    標識存在，而與之作為一體使用者，因不具構造上及使用上之獨立性，自不得獨
    立為物權之客體，原有建築物所有權範圍因而擴張，以原有建築物為擔保之抵押
    權範圍亦因而擴張。倘增建部分於構造上及使用上已具獨立性，即為獨立之建築
    物。苟其常助原有建築物之效用，而交易上無特別習慣者，即屬從物，而為抵押
    權之效力所及。若增建部分已具構造上之獨立性，但未具使用上之獨立性而常助
    原有建築物之效用者，則為附屬物。其使用上既與原有建築物成為一體，其所有
    權應歸於消滅；被附屬之原有建築物所有權範圍因而擴張，抵押權之範圍亦同。
    是從物與附屬物雖均為抵押權之效力所及，惟兩者在概念上仍有不同（最高法院
    八十八年度台上字第四八五號判決意旨可資參照）。經查，若欲進出系爭增建物
    ，則必須自被上訴人所有之上開撫順街十二之一號一、二、三樓樓梯出入，且該
    一、二、三樓皆無獨立之門戶隔間與樓梯相區隔等情，為兩造所不爭，並有前開
    勘驗筆錄載明可稽，足見系爭增建物在使用上不具獨立性。雖上訴人稱面對天祥
    路六十一巷有獨立之電梯（直上系爭增建物）供載運人、貨使用，但現為被上訴
    人拆除云云，惟上訴人所稱之「電梯」是否為一般認知所謂之電梯，是否可供人
    搭乘等，既為被上訴人所否認，上訴人自應負舉證責任，且該所謂之「電梯」於
    原審現場履勘時，早已拆除，已無從認定，即無從認定系爭增建物為有使用上之
    獨立性，故系爭增建物雖具構造上之獨立性，惟未具使用上之獨立性，僅能認有
    常助原有建築物之效用，依前開說明，應為原有建築物之附屬物，其使用上既與
    原有建築物成為一體，則其所有權應歸於消滅；被附屬之原有建築物所有權範圍
    因而擴張。綜上，系爭增建物應屬原建築物所有權人即被上訴人所有。上訴人主
    張其係所有權人云云，即非可採。
六、復按因故意或過失，不法侵害他人之權利者，負損害賠償責任。故意以背於善良
    風俗之方法，加損害於他人者亦同。違反保護他人之法律，致生損害於他人者，
    負賠償責任。但能證明其行為無過失者，不在此限，民法第一百八十四條固有明
    文。查，系爭增建物應歸被上訴人所有，業如前述，則被上訴人自有權加以處分
    。被上訴人依原審判決供擔保後，對上訴人為假執行取得系爭增建物之占有，嗣
    並予以拆除等情，既屬處分自己所有物，尚無何侵害他人權利之可言。是上訴人
    主張被上訴人侵害其所有權，請求侵權行為損害賠償云云，亦屬無據。
七、再按無法律上之原因而受利益，致他人受損害者，應返還其利益。雖有法律上之
    原因，而其後已不存在者，亦同，民法第一百七十九條固亦訂有明文，惟須所受
    利益與所受損害間有因果關係者，始得請求返還不當得利。查，被上訴人係本於
    前開五、所述之法理而原始取得系爭增建物之所有權，並非基於上訴人所受之損
    害而來，兩者間並無因果關係，則上訴人請求返還不當得利云云，已非有據。上
    訴人雖另稱被上訴人曾同意其加蓋系爭增建物云云，然為被上訴人所否認，上訴
    人復未能舉證以實其說，尚難採信；況依兩造所訂立之房屋租賃契約第六條規定
    ，乙方（即上訴人）於租期屆滿時，除甲方（即被上訴人）同意繼續出租外，應
    即日將租賃房屋誠心按照原狀遷空交還甲方，不得藉詞推諉或主張任何權利。第
    十七條約定，租賃期滿遷出時，乙方所有任何家具雜物等，若有留置不搬者，應
    視作廢物論，任憑甲方處理，乙方絕不異議。基上，系爭房屋係於八十七年十月
    十五日租賃期滿，則上訴人依約應自行遷出並拆除系爭增建物，回復原狀，不得
    藉詞推諉或主張任何權利。違者，應視作廢物論，任憑被上訴人處置。且系爭增
    建物既經拆除清運丟棄，被上訴人顯並未受有利益，上訴人主張依不當得利之規
    定，請求被上訴人償還系爭增建物之價額或賠償其損害云云，亦與不當得利之要
    件不符，亦非可採。
八、至上訴人雖曾於承租原建築物時交付予被上訴人七萬元作為押租金，固為被上訴
    人所不爭，惟按二人互負債務，而其給付種類相同，並均屆清償期者，各得以其
    債務，與他方之債務，互為抵銷。但依債之性質不能抵銷或依當事人之特約不得
    抵銷者，不在此限，民法第三百三十四條定有明文。查，被上訴人曾以上訴人違
    約訴請上訴人給付自八十七年十月十六日起至遷讓房屋之日止，按月給付六萬元
    之違約金予被上訴人乙節，經臺灣高等法院以八十八年度上字第一０一七號判決
    確定在案，判命上訴人應自八十七年十月十六日起至遷讓房屋之日止，按月給付
    被上訴人六萬元違約金。而上訴人係至八十九年三月二十七日始遷空原建築物等
    事實，亦為兩造所不爭執，從而，上訴人應給付被上訴人共計一百零四萬四千元
    之違約金（計算式：６００００×〔１７＋１２÷３０〕＝0000000），
    被上訴人主張以之與上訴人七萬元之押租金返還請求權抵銷，自屬有據，被上訴
    人依法主張抵銷之後，上訴人有關押租金七萬元之請求權，即歸於消滅，自不得
    請求返還。
乙、反訴部分：
一、被上訴人反訴起訴主張：系爭增建物並無使用上之獨立性，故而於法律上其所有
    權歸屬被上訴人，詎料上訴人竟主張系爭增建物為其所有，並佔用該處，爰依所
    有物返還請求權，請求上訴人返還等語；上訴人則以系爭增建物為伊所有，上訴
    人住居其內即為所有權之正當行使，應受法律之保護，被上訴人非系爭增建物之
    所有權人云云置辯。
二、查系爭增建物係由上訴人所增建，雖具備構造上之獨立性，惟不具有使用上之獨
    立性，但常助原有建築物之效用，為原有建築物之附屬物，其所有權為被上訴人
    所有，業如前所述，上訴人占有系爭增建物復無任何占有之權源，其占有自屬無
    權占有至明，從而被上訴人依據所有物返還請求權請求上訴人返還系爭增建物即
    屬有據，應予准許。
丙、綜上所述，系爭增建物不具使用上獨立性，為原建築物之附屬物，其所有權歸屬
    系爭房屋之原所有權人即被上訴人所有，業論述如上，則上訴人主張系爭增建物
    為其所有，即非可採，其因該增建物已遭拆除而變更聲明，請求被上訴人賠償損
    害十九萬八千九百五十四元及加計自原審起訴狀繕本送達之翌日（即九十年二月
    八日）起至清償日止，按年息百分之五計算之法定遲延利息，為無理由。又其押
    租金七萬元之返還請求權，既因被上訴人主張抵銷而消滅，不得再為請求，其請
    求返還七萬元押租金，及加計自八十九年三月二十七日起至清償日止，按週年利
    率百分之五計算之法定遲延利息，亦無理由，均不應准許。原判決因而為駁回其
    請求之判決，即無不合；並就反訴部分，為被上訴人勝訴之判決，亦無不合。上
    訴意旨仍執前詞，指摘原判決本訴及反訴均不當，求予廢棄改判，為無理由，均
    應予駁回。
丁、本件之法律關係已臻明確，兩造之其餘主張及攻擊防禦方法，於判決之結果無影
    響，爰不一一加以論列，附此敘明。
戊、結論：本件上訴無理由，依民事訴訟法第四百三十六條之一第三項、第四百四十
    九條第一項、第七十八條，判決如主文。
中　　　華　　　民　　　國　　  九十一　　年　　  十二　　月　　  六　　日
　　　　　　　　　　　　　　　　　　　　　　民事第三庭審判長法官　楊絮雲
　　　　　　　　　　　　　　　　　　　　　　　　　　　　　　法官　林振芳
　　　　　　　　　　　　　　　　　　　　　　　　　　　　　　法官　張明輝
右為正本係照原本作成
本件不得上訴
中　　　華　　　民　　　國　　  九十一　　年　　  十二　　月　　  九　　日
　　　　　　　　　　　　　　　　　　　　　　　　　　　法院書記官　周其祥
